台灣台中地方法院刑事判決　　　　　　　　　　　　九十三年度訴字第一九四五號
　　公　訴　人　台灣台中地方法院檢察署檢察官
　　被　　　告　甲○○
　　　　　　　　乙○○
　　共　　　同　本院公設辯護人　丙○○
　　指定辯護人
右列被告等因違反毒品危害防制條例案件，經檢察官提起公訴（九十三年度偵字第一
一五四○號），本院判決如左：
    主  文
廖桂、乙○○共同運輸第二級毒品，各處有期徒刑捌年陸月。扣案第二級毒品甲基
安非他命貳包（含外包裝重貳仟零壹拾肆點玖參公克；驗餘總淨重壹仟玖佰肆拾壹點
肆捌公克）沒收銷燬；行動電話壹支、束褲貳件沒收；甲○○運輸毒品所得新台幣貳
萬元沒收，如全部或一部不能沒收時，以其財產抵償之。
    犯罪事實
一、廖桂、乙○○與綽號「樹林」之不詳姓名成年男子三人，均明知甲基安非他命
    業經公告列為毒品危害防制條例第二條第二項第二款之第二級毒品，且係行政院
    公告管制進出口之物品，竟於民國九十三年六月間某日，在台中市等地，由綽號
    「樹林」分別與廖桂、乙○○二人謀議，約定由「樹林」提供甲基安非他命、
    購買飛往日本機票及聯絡日本接應之人，並由廖桂負責夾帶甲基安非他命至日
    本，而乙○○則擔任帶同廖桂至日本，並將運至之甲基安非他命交給「樹林」
    指定之人等分工方式，「樹林」並允諾只要廖桂完成三、四次私運甲基安非他
    命至日本之工作，會替廖桂處理所積欠之約新台幣（下同）七十餘萬元之債務
    ，並應允資助乙○○經營營造廠工作，謀議定後，三人即共同基於運輸第二級毒
    品甲基安非他命至日本之犯意聯絡，於九十三年六月二十八日下午，「樹林」先
    請人將廖桂、乙○○出國所須之機票、護照，在台中市交予乙○○，並安排乙
    ○○於同日十九時許，與廖桂在台中市○○路見面，又指示乙○○與廖桂一
    同南下高雄市，嗣乙○○與廖桂見面後，即一同搭乘統聯客運巴士南下至高雄
    市，並依「樹林」之指示，至「樹林」預先訂妥位於高雄市○○區○○街五巷二
    號之客萊頌花園汽車旅館六○三號房等候，九十三年六月二十九日凌晨三、四時
    許，「樹林」即至前揭旅館與廖桂、乙○○會合，並將甲基安非他命二包（含
    外包裝重二千零一十五點一三公克，總淨重一千九百四十一點六八公克，嗣取零
    點二公克鑑驗用罄，驗餘淨重一千九百四十一點四八公克），分別藏放於其所有
    提供予廖桂穿上之二件束褲中間，其中一包夾藏於甲○○前腹部，另一包則在
    後背部，又將其所有可於日本使用之行動電話一支交予乙○○，以供乙○○至日
    本後交接甲基安非他命之用；另交待廖桂謂，乙○○將陪同搭機至日本，凡事
    均依乙○○之指示行動等語，並先給付甲○○二萬元運輸毒品之酬勞，供甲○○
    在日本花用，交待完畢後，「樹林」旋於同日凌晨五時許先行離開該旅館，而乙
    ○○、廖桂則於同日上午六時許離開旅館，並共同運輸前揭第二級毒品甲基安
    非他命至高雄市小港國際機場，準備於同日上午八時二十分搭乘日本亞細亞航空
    公司班機前往日本，乙○○、廖桂運抵機場後，二人即於機場劃位、托運行李
    ，同日上午七時三十分許，廖桂在高雄小港國際機場國際線出境安檢線證照查
    驗櫃檯處欲出境時，為海岸巡防總局中部地區巡防局會同台中縣警察局豐原分局
    、航空警察局安檢第二組、航空警察局高雄分局共同查獲，並於甲○○身上扣得
    前揭二包甲基安非他命及束褲二條，因而私運屬管制物品甲基安非他命出口未遂
    ，而乙○○則因先行離開機場，嗣為警循線於同日七時四十五分許，在高雄市○
    ○○路桂林汽車旅館前查獲，並扣得前揭行動電話一支。
二、案經海岸巡防總局中部地區巡防局移送台灣台中地方法院檢察署檢察官偵查起訴
    。
    理  由
一、右揭犯罪事實，業據被告廖桂、乙○○坦承不諱。又扣案甲基安非他命二包（
    含外包裝重二千零一十五點一三公克；總淨重一千九百四十一點六八公克，嗣取
    零點二公克鑑驗用罄，驗餘一千九百四十一點四八公克），確含第二級毒品甲基
    安非他命成分，此有內政部警政署刑事警察局九十三年八月二十日刑鑑字第○九
    三○一三六○三四號鑑驗通知書一紙在卷可稽，復有前揭扣案毒品照片一張、登
    機證二紙、客萊頌花園汽車旅館旅客登記證一紙、拖運行李條碼二紙在卷可稽，
    此外，並有束褲二條、行動電話一支扣案足佐。本案事證明確，被告二人犯行均
    堪以認定。
二、次查：
（一）按甲基安非他命為毒品危害防制條例第二條第二項第二款所稱之第二級毒品，
      並為行政院依懲治走私條例第二條第四項授權訂定之管制物品項目及其數額，
      列為甲項第四款之毒品危害防制條例所列毒品，自屬管制出口物品。
（二）又毒品危害防制條例第四條第二項運輸第二級毒品罪，「不以國外輸入國內或
      國內輸出國外為限，其在國內運輸者亦屬之；零星夾帶或短途持送得斟酌實際
      情形依持有煙毒罪論科」（司法院三十六年院解字第三五四一號解釋意旨參照
      ）、「院解字第三五四一號解釋係指無運輸或販賣之意圖單純持有煙毒者而言
      ，並非謂凡零星夾帶或短途持送煙毒者，不問其犯意如何概論以持有煙毒之罪
      」（司法院三十七年院解字第三八五三號解釋意旨參照）。又所謂「運輸」，
      係指本於運輸意思而搬運輸送而言，倘其有此意圖者，一有搬運輸送之行為犯
      罪即已成立，並非以運抵目的地為完成犯罪之要件。而運輸毒品罪，不以兩地
      間毒品直接搬運、輸送、移轉、存置於特定地點為限，其以迂迴、輾轉方法，
      利用不相同之運輸工具、方法，將特定之毒品移轉運送至終極目的地者，其各
      階段之運送行為，均不失為「運輸」行為之一種。本案被告甲○○、乙○○將
      前揭甲基安非他命自客萊頌花園汽車旅館六○三號房運至高雄小港國際機場，
      嗣並欲以搭乘飛機之方式運往日本，被告二人以此輾轉之方法，利用不相同之
      運輸工具、方法，欲將整批毒品移轉運送至終極目的地日本，自非所謂「零星
      夾帶」或「短途持送」之情形，而被告二人自離開客萊頌花園汽車旅館六○三
      號房至高雄小港國際機場，其運輸行為業已完成，雖嗣未運抵日本即為警查獲
      ，亦僅犯罪之目的尚未達到，核其運送之二地雖均在高雄市，並不影響其犯罪
      之成立，是被告二人就運輸甲基安非他命之行為，均係犯毒品危害防制條例第
      四條第二項運輸第二級毒品甲基安非他命罪之既遂犯。
（三）再刑事法上之未遂犯，係謂已著手於犯罪行為之實行而未遂者而言；所稱著手
      ，指犯人對於犯罪構成事實主觀上有此認識，客觀上並有開始實行此一構成事
      實之表徵（行為）者，始稱相當（最高法院八十二年度台上字第二一一九號判
      決參照）。懲治走私條例第二條之私運管制物品出口逾公告數額罪，其所謂出
      口，係指由我國海港、航空機場或陸地邊境向國外運輸者而言。其私運之方式
      ，不論為海運、空運或陸運，或數方式併用，均屬之。如對於私運管制物品出
      口之構成犯罪事實，已開始實行者，即屬著手，而以運出國境為既遂（最高法
      院二九八上字第三七八二號判例、八十八年度台上字第二四八九號判決參照）
      。本案被告甲○○既已將前揭甲基安非他命藏放於身體上，並已辦妥機票劃位
      、托運行李，嗣欲辦理出境手續時，於出境安檢線證照查驗櫃檯處始為警查獲
      ，是被告甲○○所為，客觀上顯已有實行私運管制物品出口之表徵，惟其尚未
      運出國境即為警查獲，是應認被告甲○○其已為實行私運管制物品出口之著手
      而未遂。
三、綜上所述，核被告甲○○、乙○○所為，係犯毒品危害防制條例第四條第二項之
    運輸第二級毒品罪及懲治走私條例第二條第三項、第一項之私運管制物品出口未
    遂罪。被告二人與綽號「樹林」之成年男子間，有犯意聯絡、行為分擔，為共同
    正犯。被告二人持有第二級毒品安非他命之低度行為，為運輸第二級毒品安非他
    命之高度行為所吸收，不另論罪。被告二人運輸、私運管制出口之毒品，係一行
    為觸犯毒品危害防制條例第四條第二項之運輸第二級毒品罪及懲治走私條例第二
    條第三項、第一項之私運管制物品出口未遂罪，應依刑法第五十五條想像競合犯
    之規定，從一重之毒品危害防制條例第四條第二項之運輸第二級毒品罪處斷。公
    訴意旨於起訴書對被告二人所運輸、私運之第二級毒品固載為安非他命，惟此與
    前揭鑑驗通知書不符，並經公訴人於本院更正應為甲基安非他命，是起訴書前揭
    部分係屬誤載，併此敘明。另毒品危害防制條例第十七條規定：犯第四條第二項
    之罪，供出毒品來源，因而破獲者，得減輕其刑，其立法意旨重在鼓勵具體供出
    其上游販毒者，俾資追查該毒梟前手及其上游毒品，以杜絕毒品之蔓延與氾濫為
    目的，倘未因其自白進而查獲毒梟前手或其上游毒品者，自不得執此邀本條規定
    之寬減，本案被告二人所指之「樹林」者，不惟迨至本院辯論終結前仍未能依被
    告等之供述查證其人，自無從依前揭規定予以減刑，另遍查全卷，被告二人亦無
    證人保護法減免刑責之相關事證，從而自難予被告二人為刑之寬減。爰審酌被告
    二人明知毒品足以戕害人體健康，竟仍干犯法紀，運輸第二級毒品，其所運輸之
    數量非少，惟犯罪後坦承犯行，態度良好，又前揭毒品係藏置於被告甲○○身體
    ，然被告二人既係共謀犯罪，尚難以此情節認被告甲○○就犯行之分擔為重等一
    切情狀，分別量處如主文所示之刑。扣案甲基安非他命二包為第二級毒品已如前
    述，又其用以包裝之包裝袋，與所包覆之甲基安非他命無從析離，爰均依毒品危
    害防制條例第十八條第一項前段諭知沒收銷燬，至送驗耗損之安非他命既已滅失
    ，自不為沒收銷燬之諭知。又扣案之束褲二件、行動電話一支，為共犯即綽號「
    樹林」者所有，係供被告等犯本件運輸毒品所用之物，應依毒品危害防制條例第
    十九條第一項前段之規定宣告沒收。至被告甲○○運輸本件第二級毒品之所得二
    萬元，亦應依毒品危害防制條例第十九條第一項後段規定宣告沒收，如全部或一
    部不能沒收時，以其財產抵償之。
據上論斷，應依刑事訴訟法第二百九十九條第一項前段，毒品危害防制條例第四條第
二項、第十八條第一項前段，第十九條第一項，懲治走私條例第二條第三項、第一項
、第十一條，刑法第十一條、第二十八條、第五十五條，判決如主文。
中      華      民      國    九十三    年    十        月      五      日
                                台灣台中地方法院刑事第二庭
                            審判長法  官  蔡   名 曜
                                                  法  官  蔡  美  華
                                                  法  官  郭  書  豪
右正本證明與原本無異。
如不服本判決，應於送達後十日內向本院提出上訴狀（須附繕本），上訴於台灣高等
法院台中分院。
                                                  書記官
中      華      民      國    九十三    年    十        月      五      日
附錄法條
毒品危害防制條例第四條第二項：製造、運輸、販賣第二級毒品者，處無期徒刑或七
年以上有期徒刑，得併科新台幣七百萬元以下罰金。
懲治走私條例第二條
私運管制物品進口、出口逾公告數額者，處七年以下有期徒刑，得併科新臺幣三百萬
元以下罰金。
以犯前項之罪為常業者，處三年以上十年以下有期徒刑，得併科新臺幣五百萬元以下
罰金。
第一項之未遂犯罰之。
第一項所稱管制物品及其數額，由行政院公告之。
